# KERMAN MENDES PEREIRA JÚNIOR

**1** +(55) 67 992369127

✓ kermanpereira@gmail.com

◀ Campo Grande, MS, Brazil

• https://github.com/KermanJR

in https://www.linkedin.com/in/kerman-mendes-4322401bb

Kerman Mendes Pereira Júnior, 24, no último semestre de Ciência da Computação na Universidade Federal de Mato Grosso do Sul (UFMS), com 3 anos de experiência como Desenvolvedor Frontend. Trabalhei em 2 empresas utilizando tecnologias como ReactJS, NextJs, React Native, além de possuir conhecimentos Backend. Possuo sólidos conhecimentos em arquiteturas de microsserviços e MVC, e aplico consistentemente os princípios SOLID para garantir um código coeso, flexível e fácil de manter. Busco evoluir para a posição de Desenvolvedor Full Stack Pleno, onde posso aplicar minhas habilidades e contribuir para o desenvolvimento de soluções web inovadoras e eficientes.



## FORMAÇÃO

2020 - 2024 Ciência da Computação - Universidade Federal de Mato Grosso do Sul - UFMS Em andamento



## **EXPERIÊNCIA PROFISSIONAL**

#### Rise Marketing 2020 - 2022

#### Desenvolvedor Front End,,

- > Desenvolvimento de interfaces de usuário responsivas e interativas com HTML, CSS3 e JavaScript
- > Criação de componentes reutilizáveis e modulares com ReactJS, NextJS e integração com API's RES-
- > Implementação de gerenciadores de estado, como Redux e ContextAPI;
- > Otimização de performance de aplicações web e melhoria da experiência do usuário;
- > Utilização de ferramentas de versionamento de código como Git/Github e participação em revisões de código;
- > Colaboração com equipes de design para transformar wireframes e mockups em código funcional;
- > Gerenciamento de tarefas e fluxo de trabalho utilizando metodologia Kanban.

## Moondu Soluções

2022 - 2023

### Desenvolvedor Full Stack,,

- > Desenvolvimento de interfaces de usuário responsivas e interativas utilizando ReactJS e NextJS;
- > Integração com API's RESTful e GraphQL;
- > Desenvolvimento backend utilizando Node.js com frameworks como Express.JS, NestJS e Prisma para criação de API's;
- > Integração com bancos de dados relacionais e não relacionais (MySQL, MongoDB, Supabase, Fire-
- > Gerenciamento e orquestração de containers usando Docker;
- > Criação de documentação técnica utilizando Swagger e Postman;

### UFMS/UFTPR/SE-NAR

#### Projeto de Extensão - Cigarrinha Web, ,

#### Atualmente

- > Sistema web para o registro e monitoramento de ocorrência da praga cigarrinha-do-milho no estado do Paraná em colaboração com a UFMS;
- > Desenvolvimento e manutenção de interfaces de usuário responsivas e interativas utilizando :
  - > Frontend: ReactJS, TailwindCSS, Vite;
  - > Backend : NodeJS, ExpressJS, BunJS;
  - > Outras Tecnologias : Docker;

KERMAN MENDES 1

# CERTIFICADOS

> 2024 : Business Intelligence com Power BI - Clique para abrir certificado

> 2023: React: Writing with TypeScript - Clique para abrir certificado

> 2023: Node.js: REST API with Express and MongoDB - Clique para abrir certificado

> 2021: CSS Flexbox - Clique para abrir certificado

> 2021: CSS Grid Layout - Clique para abrir certificado

> 2020: Google Tag Manager - Clique para abrir certificado

> 2020 : Curso LaTeX - Clique para abrir certificado

## HABILIDADES E COMPETÊNCIAS

**Linguagens de Programação :** JavaScript, Python, C/C++

SGBD's: PostgreSQL, MySQL, MongoDB IDEs e Editores: Vscode, CodeBlocks, Pycharm

Sistemas Operacionais: Windows, Linux

Outras Tecnologias Docker, RabbitMQ, Git/Github, Postman, Power BI, Google Tag Manager, Google Analytics

## 🗮 Idiomas

> Inglês: Intermediário. Fluente em conversação, leitura e escrita, com boa compreensão auditiva.

Kerman Mendes

2